# 幕投闲置资金利息收入是否需要冲减幕投项目成本

提问人：denghaifu 时间：2015-01-21 20:02:26
幕投闲置资金利息收入是否需要冲减幕投项目成本，冲减在建工程，还是计入财务费用-利息收入

回答人：chenyiwei
这不是暂时闲置的专门借款资金的利息收入，因此不能冲减有关资产成本。应计入财务费用——利息收入。